# ERP软件是否可作为使用寿命不确定的无形资产？

提问人：hcl1986 时间：2013-07-29 17:45:31
ERP软件是否可作为使用寿命不确定的无形资产，每年不摊销，每年年末金额减值测试？

回答人：chenyiwei
不恰当。随着科技进步、管理需求提升等因素，ERP软件的使用寿命总是有限的，因此不能作为使用寿命不确定的无形资产。实务中多数企业是按5~10年摊销。 另外，ERP软件属于资产减值准则规定的总部资产，因为不产生单独的现金流量，对其进行减值测试的难度较大。

提问人：zico9999 时间：2013-07-29 21:25:58
陈版：上市公司财务核算系统是否应当独立？！现在股东方要求必须与其使用同样的ERP系统，数据库也要存放在股东处我觉得影响独立性啊~重要财务信息完全可能会泄露

回答人：chenyiwei
应是。上市公司的信息保密工作更加重要，否则极易引发内幕交易。

提问人：yemingzhu1980 时间：2013-07-30 16:12:47
陈老师，您在此链接当中的观点现在应该还适用吧。http://bbs.esnai.com/forum.php?mod=viewthread&tid=4651880

回答人：chenyiwei
仍应适用。不过现在对于符合资产确认条件的软件确认为无形资产确实是国内实务的通常做法。

提问人：ying0518 时间：2013-07-31 17:16:35
陈版，上市公司的SAP系统服务器及后台服务均由大股东负责是不是会影响上市公司内部控制的有效性并影响内部控制审计意见？此外，即使上市公司于大股东之间就系统独立运行签订了相关协议并有相关的隔离措施，是不是可以认为上市公司的数据独立性不会受到影响？ 我理解，上市公司的SAP系统服务器及后台服务均由大股东负责本身已经违反了上市公司治理准则中要求的三独立五分开规定，上市公司内部机构设置存在问题，影响内部控制的有效性。 因为服务器和数据库管理方身份特殊，相关隔离措施不能保证大股东对上市公司数据独立性的不利影响，这一事实应当会影响内部控制的有效性，进而影响内部控制审计意见。 但是这一控制缺陷是否应当作为重大非财务报告控制缺陷？

回答人：chenyiwei
我理解，该缺陷直接影响财务系统，应作为与财务报告相关的内部控制重大缺陷。